【裁判字號】    97,中簡上,707
【裁判日期】    980114
【裁判案由】    詐欺
【裁判全文】
臺灣臺中地方法院刑事判決           97年度中簡上字第707號
上  訴  人
即  被  告  甲○○
上列上訴人因詐欺案件，不服本院臺中簡易庭97年度中簡字第19
61號中華民國97年6 月12日第一審簡易判決（聲請案號：臺灣臺
中地方法院檢察署97年度偵字第470 號），提起上訴，本院判決
如下：
    主    文
上訴駁回。
    事實及理由
一、本案經本院審理結果，認第一審簡易判決認事用法及量刑均
    無不當，應予維持，並引用第一審判決書記載之事實、證據
    及理由。
二、上訴意旨略以：被害人乙○○有拿到上訴人即被告甲○○（
    以下簡稱被告）之存摺、印章及提款卡，隨時可以提領其存
    到被告帳戶的錢，應該沒有被騙，且買賣雙方在雅虎奇摩網
    站都有留下資料可以追查。被告出售存摺等物是為了繳交房
    租，並無幫助他人犯罪之意云云。
三、經查，被害人乙○○於警詢中指稱：「我於（95年）8 月3
    日上YAHOO 奇摩拍賣網時，看到有人要賣保時捷汽車定價50
    萬元，對方留有電話，我就主動跟對方聯絡，對方要求我先
    匯3 萬元訂金，我匯完訂金後對方有位會計師聯絡我並寄了
    一本存摺（第一商業銀行南門分行、戶名甲○○）、印章、
    提款卡等給我，要求我將50萬元匯入該帳戶作車行帳面資料
    ，我認為對方的存摺、印章及提款卡都在我手上，就不疑有
    他，匯進50萬元後通知對方，但對方馬上利用語音轉帳將錢
    轉到其他帳戶，我想止付已經來不及，我找跟我交易的小許
    跟他老闆，對方告知我因該車車主將錢提領了，現避不見面
    ，要我再付5 萬元找徵信社抓人，但是一直不說他們車行在
    何處，所以我發覺被騙，前來報案。」等語，而被害人將50
    萬元匯入被告第一商業銀行南門分行帳戶後，旋被轉帳至被
    告之永豐商業銀行（原臺北國際商業銀行）帳戶內，而遭詐
    騙得逞，有臺北國際商業銀行客戶歷史資料查詢明細表1份
    在卷可憑，可知詐騙集團成員係以交付被告第一商業銀行南
    門分行存摺、印章、提款卡給被害人作為詐騙之手段，使被
    害人誤信其可隨時提領，而將50萬元存入被告第一商業銀行
    南門分行帳戶內，被告據此辯稱被害人並未受詐騙，為無理
    由。再者，被告於行為時係年滿49歲思慮成熟之成年人，且
    近年來利用刮刮樂、信用貸款、退稅及網路拍賣等名義詐欺
    取財之犯罪類型層出不窮，該等犯罪，多數均係利用人頭帳
    戶作為出入帳戶，並經媒體廣為披載，以被告之智識、年齡
    而言，對此應知之甚詳，竟仍將上述帳戶出售給真實姓名年
    籍不詳之人使用，足見其有容任他人利用其帳戶犯詐欺取財
    罪之不確定故意，被告辯稱其無幫助他人犯罪之意云云，亦
    無理由。原審予以論罪科刑，認事用法量刑俱無不當，被告
    之上訴俱無理由，應予駁回。
四、據上論斷，應依刑事訴訟法第455 條之1 第3 項、第373 條
    、第368 條，判決如主文。
中    華    民    國    98    年    1     月    14    日
                  刑事第八庭  審判長法  官  林慧英
                                    法  官  簡源希
                                    法  官  陳慧珊
上正本證明與原本無異。
本件不得上訴。
                                    書記官  施玉卿
中    華    民    國    98    年    1     月    14    日
【附錄論罪科刑法條全文】
刑法第339條第1項：
意圖為自己或第三人不法之所有，以詐術使人將本人或第三人之
物交付者，處5 年以下有期徒刑、拘役或科或併科1 千元以下罰
金。


司法院資訊處製作；財團法人民間司法改革基金會備份。
